臺灣高等法院刑事判決　　　　　　　　94年度上訴字第1396號
上　訴　人　臺灣板橋地方法院檢察署檢察官
上　訴　人
即　被　告　甲○○
上列上訴人因被告毒品危害防制條例案件，不服臺灣板橋地方法
院93年度訴字第1291號，中華民國94年3月16日第一審判決（起
訴案號：臺灣板橋地方法院檢察署93年度毒偵字第919號及併案
案號：台灣士林地方法院檢察署94年度毒偵字第227號、台灣板
橋地方法院檢察署93年度核退毒偵字第1385號、第1127號、93年
度毒偵字第2131號），提起上訴，本院判決如下：
    主  文
原判決撤銷。
甲○○連續施用第一級毒品，處有期徒刑壹年貳月，扣案如附表
編號一之海洛因均沒收銷燬之；又連續施用第二級毒品，處有期
徒刑捌月，扣案如附表編號二之安非他命均沒收銷燬之，扣案如
附表編號三之物均沒收。應執行有期徒刑壹年陸月；扣案如附表
編號一之海洛因及附表編號二之安非他命均沒收銷燬之，扣案如
附表編號三之物均沒收。
    事  實
一、甲○○前因施用毒品案件，經臺灣板橋地方法院以92年度毒
    聲字第2782號裁定送觀察、勒戒後，認無繼續施用毒品之傾
    向，由台灣板橋地方法院檢察署於93年2月10日以93年度毒
    偵字第385號、93年度毒偵緝字第43號裁定不起訴處分確定
    。詎仍不知悔改，復分別基於施用第1級毒品安非他命及第2
    級毒品海洛因之概括犯意，自民國93年2月12日上午7時45分
    許採尿前26小時、96小時內某時起，至93年12月6日止，先
    後在台北縣板橋市朋友家中、台北縣蘆洲市○○○路197巷8
    弄111號6樓住處、桃園市之某處、桃園市○○區○○路54號
    住處等地，以己有之安非他命吸食器為工具，或以將海洛因
    摻入香煙之方式，施用第1級毒品海洛因及第2級毒品安非他
    命各多次，先後為警於93年2月11日下午7時30分許，在臺
    北縣五股鄉○○路81之16號地下停車場內查獲，並扣得甲○
    ○所有之海洛因4包（驗餘淨重17‧95公克）等物。93年4
    月30日下午6時許，在台北縣蘆洲市○○街113號及台北縣蘆
    洲市○○○路197巷8弄11號6樓查獲，並扣得甲○○所持有
    之第2級毒品安非他命7包（總毛重124點7公克，驗餘淨重
    119點12公克）、搖頭丸（MDMA）6顆及安非命吸食器1組。
    93年8 月10日晚上8時許，在台北縣蘆洲市○○○路197巷
    8弄111號六樓，為警查獲，並扣得甲○○持有之海洛因1包
    （毛重零點3公克，驗餘淨重零點14公克）及甲○○所有之
    吸管分裝器1支、吸食器1組、裝毒品香煙盒1個。93年9月
    10日零時10分許，在台北縣新莊市○○街64號前查獲，並扣
    得甲○○所有之安非他命1包（毛重2公克，驗餘淨重1點46
    公克）。93年12月6日下午3時50分許，在桃園市○○○路
    ○段69巷12號677室查獲並扣得甲○○所有之安非他命2包（
    毛重3點05公克）、海洛因2小包（毛重9點55公克、淨重9點
    19公克、純質淨重2點05公克）。
二、案經臺北縣政府警察局新莊分局報請台灣板橋地方法院檢察
    署檢察官偵查起訴，並經台灣士林地方法院檢察署檢察官、
    台灣板橋地方法院檢察署檢察官於原審移請併案審理，及經
    台灣士林地方法院檢察署（94年度毒偵字第444號）、台灣板
    橋地方法院檢察署（94年度毒偵字第2826號）移請併案審理
    。
    理  由
一、上開犯罪事實，業據被告於原審審理時坦承不諱，且有於
    93年2月11日下午7時30分許，在臺北縣五股鄉○○路81 之
    16號地下停車場內，所扣得甲○○所有之海洛因4包（驗餘
    淨重17‧95公克）等物。於93年4月30日下午6時許，在台
    北縣蘆洲市○○街113號及台北縣蘆洲市○○○路19 7巷8弄
    11號6樓，所扣得甲○○所持有之第2級毒品安非他命7包（
    總毛重124點7公克，驗餘淨重119點12公克）、搖頭丸（MDM
    A）6顆及安非命吸食器1組。於93年8月10日晚上8時許，
    在台北縣蘆洲市○○○路197巷8弄111號六樓，所扣得甲○
    ○所有之海洛因1包（毛重零點3公克，驗餘淨重零點14公克
    ）及甲○○所有之吸管分裝器1支、吸食器1組、裝毒品香煙
    盒1個。於93年9月10日零時10分許，在台北縣新莊市○○
    街64號前，所扣得甲○○所有之安非他命1包（毛重2公克，
    驗餘淨重1點46公克）。於93年12月6日下午3時50分許，
    在桃園市○○○路○段69巷12號677室，所扣得甲○○所有之
    安非他命2包（毛重3點05公克）、海洛因2小包（毛重9點55
    公克、淨重9點19公克、純質淨重2點05公克）等物扣案足資
    佐證。被告為警查獲時所採之尿液，經鑑驗結果確有安非他
    命及海洛因之陽性反應，此亦有臺灣檢驗科技股份有限公司
    2004年5月17日、2004年3月8日、2004年12月13日、2004 年
    9月30日、2004年8月20日、2004年12月3日之濫用藥物尿液
    檢驗報告在卷可稽。又上開扣案之白色粉末及結晶物經檢驗
    結果確係第1級毒品海洛因及第2級毒品安非他命，此有法務
    部調查局93年4月13日、93年9月13日、93年12月6日、94年1
    月19日鑑定通知書各1件、內政部警政署刑事警察局93年7月
    5 日、94年1月24日鑑驗通知書在卷足憑，足認被告自白與
    事實相符。再被告甲○○前因施用毒品案件，經原審以92年
    度毒聲字第2782號裁定送觀察、勒戒後，認無繼續施用毒品
    之傾向，由台灣板橋地方法院檢察署於93年2月10日以93 年
    度毒偵字第385號、93年度毒偵緝字第43號裁定不起訴處分
    確定，此有臺灣板橋地方法院檢察署刑案資料查註紀錄表1
    件、臺灣板橋地方法院檢察署93年度毒偵字第385號、93年
    度毒偵緝字第43號不起訴處分書各1件在卷可查，本件事證
    明確，被告犯行堪以認定。
二、核被告所為，係犯毒品危害防制條例第10條第1 項之施用第
    1 級毒品罪及同條例第10條第2 項之施用第2 級毒品罪。其
    於施用海洛因、安非他命前後之持有海洛因、安非他命及第
    2 級毒品MDMA犯行，各為高度之施用行為所吸收，均不另論
    罪。其各別先後多次施用第一級毒品海洛因、第二級毒品安
    非他命之犯行，各時間緊接，各犯罪構成要件相同，各所犯
    罪名又屬同一，顯係各基於概括犯意反覆而為，各為連續犯
    ，各依刑法第五十六條之規定論以一罪並加重其刑，又其所
    犯之施用第一級毒品及施用第二級毒品二罪，犯意各別，行
    為互異，應予分論併罰。移送併案審理部分雖未據公訴人起
    訴，然與已起訴部分有連續犯之裁判上一罪關係，法院自應
    併予審理。
三、原審認被告罪證明確，予以論罪科刑，固非無見，惟於理由
    內未論以連續犯，尚有未洽，及就移請本院併辦之部分未及
    審酌，尚有未洽，被告上訴否認犯行，為無理由，公訴人上
    訴請求量處較重之刑為有理由，及原判決有前揭未洽之處，
    應由本院將原判決撤銷改判，爰審酌被告素行不佳，一犯再
    犯，恣意濫用毒品，戕害己身，顯無悔改之意，惟於他人尚
    無明顯重大危害，及其犯後坦承犯行、態度尚稱良好等一切
    情狀，分別量處如主文所示之刑，扣案之附表編號一所示之
    海洛因、附表編號二所示之安非他命，分係屬第一級毒品及
    第二級毒品，是不問屬於犯人與否，均應依毒品危害防制條
    例第18條第1項前段之規定沒收銷燬之。另扣案附表編號三
    所示之物，均係被告所有，且係供其施用安非他命所用之物
    ，業據被告供明在卷，惟其僅係日常用品臨時替代使用之物
    ，就其性質上或使用上，非專供施用毒品之器具，爰應依刑
    法第38條第1項第2款之規定宣告沒收，並定其應執行刑。至
    其餘扣案物品，被告既否認為其所有，復查無其他積極事證
    足資證明係其所有且供犯本件施用毒品罪所用或預備犯本罪
    所用之物，自無從併予宣告沒收之。
四、被告經合法傳喚，無正當理由不到庭，爰不待其陳述逕行判
    決。
據上論斷，應依刑事訴訟法第369條第1項前段、第371條、第364
條、第299條第1項前段，毒品危害防制條例第10條第1項、第2項
、第18條第1項前段，刑法第11條前段、第56條、第51條第5款、
第38條第1項第2款判決如主文。
本案經檢察官劉靜婉到庭執行職務。
中　　華　　民　　國　　94　　年　　8 　　月　　23　　日
                  刑事第十庭  審判長法  官  陳正雄
                                    法  官  黃金富
                                    法  官  許宗和
以上正本證明與原本無異。
施用第一級毒品部分如不服本判決，應於收受送達後十日內向本
院提出上訴書狀，其未敘述上訴之理由者並得於提起上訴後十日
內向本院補提理由書（均須按他造當事人之人數附繕本）。
其餘部分不得上訴。
                                    書記官  沈秀容
中　　華　　民　　國　　94　　年　　8 　　月　　29　　日
附錄：本案論罪科刑法條全文
毒品危害防制條例第10條
施用第 1 級毒品者，處六月以上五年以下有期徒刑。
施用第 2 級毒品者，處三年以下有期徒刑。
附表編號一
  海洛因肆包（驗餘淨重拾柒點玖伍公克）、海洛因壹包（毛重
  零點參公克、驗餘淨重零點壹肆公克）、海洛因貳小包（毛重
  玖點伍伍公克、淨重玖點壹玖公克、純質淨重貳點零伍公克）
  。
附表編號二
  安非他命柒包（總毛重壹貳肆點柒公克，驗餘淨重壹壹玖點壹
  貳公克）、搖頭丸（MDMA）陸顆、安非他命壹包（毛重貳公克
  ，驗餘淨重壹點肆陸公克）、安非他命貳包（毛重參點零伍公
  克。
附表編號三
  安非他命吸食器壹組、吸管分裝器壹支、吸食器壹組、裝毒品
  香煙盒壹個。
